臺灣桃園地方法院刑事判決　　　　　　　　　　　　九十三年度交簡上字第一二號
　　上　訴　人　甲○○
　　即　被　告
右上訴人因業務過失傷害案件，不服本院桃園簡易庭九十二年度桃交簡字第七九九號
，中華民國九十二年十月二十八日第一審簡易判決（聲請簡易判決處刑案號：九十二
年度偵字第四八九六號），提起上訴，本院管轄之第二審地方法院合議庭判決如左：
    主  文
原判決撤銷。
甲○○從事業務之人，因業務上之過失傷害人，處有期徒刑肆月，如易科罰金，以
佰元折算壹日。
    事  實
一、甲○○以駕駛計程車為業，為從事業務之人，於民國九十一年十二月九日下午，
    駕駛車牌號碼Ｖ六─Ｏ五六號營業小客車，沿桃園縣桃園市○○路由南崁往桃園
    方向行駛，於同日下午三時四十分許，駛至經國路與莊敬路交岔路口時，本應注
    意行駛在四車道上欲右轉彎時，應距交岔路口三十公尺前換入外側車道或右轉車
    道，以避免發生碰撞之危險，且依當時情況，又無不能注意之情形，竟行駛於第
    三車道，而貿然於上揭路口第三車道行人穿越道處，駛至第四車道路口欲右轉，
    適有乙○○騎乘車牌號碼ＢＹＡ─五八六號重型機車搭載其子許晏瑋（八十四年
    四月二十五日生），同向直行至該處，驟因甲○○突然右轉，乃猝不及防，致其
    騎乘之機車左側把手、車身撞擊甲○○駕駛前揭營業小客車右側前車門處，造成
    乙○○受有臉部撕裂傷（長約二公分）併傷口周圍腫痛、左踝部及腳背部擦傷約
    十二×五公分並皮膚缺損約一×一公分等傷害，許晏瑋受有左手第三掌骨骨裂之
    傷害。甲○○肇事後，於有偵查犯罪權限之機關未發覺犯罪前，向據報到場處理
    之警員許焜坦承肇事自首，進而接受本件之裁判。
二、案經許晏瑋之母乙○○、乙○○訴由桃園縣政府警察局桃園分局報請臺灣桃園地
    方法院檢察署檢察官偵查聲請簡易判決處刑。
    理  由
一、右揭事實，業據上訴人即被告甲○○於警詢、偵訊及本院審理時坦承不諱，核與
    告訴人乙○○指訴之情節相符，並有道路交通事故現場圖、道路交通事故調查報
    告表（一）、（二）、車損照片六張及敏盛醫院診斷證明書二紙附卷足證。按汽
    車行駛於四車道上欲右轉彎時，應距交岔路口三十公尺前換入外側車道或右轉車
    道，道路交通安全規則第一百零二條第一項第五款訂有明文，被告駕車自應注意
    上述道路交通安全規則之規定，且依當時狀況，又非不能注意，竟行駛於第三車
    道，貿然在上揭路口第三車道行人穿越道處，駛至第四車道路口欲右轉，致告訴
    人乙○○閃煞不及以致肇事，其有過失至為灼然，且被告之過失行為與告訴人乙
    ○○、許晏瑋之受傷結果間具有相當因果關係。是本件事證明確，被告業務過失
    傷害之犯行，洵堪認定，應予依法論科。
二、查被告甲○○於肇事時，以駕駛計程車為業，業據被告供明在卷，是被告為從事
    業務之人，核其所為，係犯刑法第二百八十四條第二項前段之從事業務之人，因
    業務上之過失傷害人罪。聲請人漏未斟酌此點，而認被告係犯同法第二百八十四
    條第一項前段之過失傷害罪嫌，尚有未洽，惟其基本事實同一，本院自應予以審
    理，並變更其起訴法條。被告甲○○一過失行為致告訴人乙○○、許晏瑋二人受
    傷，係一行為觸犯二罪名，為想像競合犯，應從一業務過失傷害罪處斷。被告於
    肇事後，在未被發覺為犯人前，向前往肇事現場處理本件交通事故之員警許焜
    承認為肇事人而接受裁判，業經本院簡易庭傳訊證人（即事故發生時到場處理之
    桃園縣警察局桃園分局同安派出所員警）許焜證述無訛，被告於有權偵查犯罪
    之機關尚不知犯罪人之前自首而願意接受裁判，應依刑法第六十二條前段之規定
    減輕其刑。原審據予論罪科刑固非無見，惟(1)汽車行駛於四車道上欲右轉彎時，
    應距交岔路口三十公尺前換入外側車道或右轉車道，道路交通安全規則第一百零
    二條第一項第五款訂有明文，本件被告於前揭時、地駕車肇事，應係未遵守該條
    項規定，原判決認定被告有「轉彎車應讓直行車先行」、「汽車行駛於四車道上
    欲右轉彎時，應距交岔路口十公尺前換入外側車道或右轉車道」之過失，容有未
    洽；(2)又告訴人乙○○在第四車道正常行駛，驟因被告在第三車道近行人穿越道
    處，突然駛至第四車道路口欲右轉，致占用第四車道之路口而發生撞擊，業據告
    訴人於警詢、偵查中指訴歷歷，從而，告訴人乙○○騎乘之機車撞擊被告駕駛之
    營業小客車，乃無從注意，應無過失，原判決認定告訴人乙○○騎乘機車有未注
    意車前狀況之過失，應有違誤；(3)再原審漏未對被告論以想像競合犯，據上論斷
    欄亦漏引用刑法第五十五條，亦有未洽，上訴人上訴意旨以原判決量刑過重，雖
    無理由，惟原判決既有上開違誤之處，自屬難以維持，應由本院撤銷原判決。爰
    審酌被告之過失情節、其過失程度、被害人乙○○、許晏瑋所受之傷害程度、被
    告肇事後迄今已近一年五月，仍未與被害人乙○○、許晏瑋達成和解，及犯後態
    度尚佳等一切情狀，量處如主文之刑，並諭知易科罰金之折算標準。
據上論斷，應依刑事訴訟法第四百五十五條之一第三項、第三百六十九條第一項前段
、第三百六十四條、第二百九十九條第一項前段、第三百條，刑法第二百八十四條第
二項前段、第五十五條、第六十二條前段、第四十一條第一項前段，罰金罰鍰提高標
準條例第一條前段、第二條，判決如主文。
本案經檢察官黃重鋼到庭執行職務
中      華      民      國    九十三    年      五      月      四      日
                              臺灣桃園地方法院刑事第一庭
                                  審判長法  官  吳  爭  奇
                                        法  官  胡  芷  瑜
                                        法  官  黃  梅  淑
右正本證明與原本無異。
本件不得上訴。
                                        書記官  魏  里  安
中      華      民      國    九十三    年      五      月      四      日
附錄本案論罪科刑法條：
中華民國刑法第二百八十四條第二項規定：
從事業務之人，因業務上之過失傷害人者，處一年以下有期徒刑、拘役或一千元以下
罰金，致重傷者，處三年以下有期徒刑、拘役或二千元以下罰金。
